臺灣臺北地方法院刑事判決
111年度審簡上字第104號
上  訴  人  
即  被  告  沈宗俊



上列上訴人即被告因傷害案件，不服本院中華民國111年2月25日
所為110年度審簡字第2172號第一審刑事簡易判決（起訴案號：1
10年度調院偵字第120號），提起上訴，本院管轄之第二審合議
庭判決如下：
    主      文
上訴駁回。
沈宗俊緩刑貳年，並應依附表所示內容支付損害賠償。
    事實及理由
一、本案經本院合議庭審理結果，認原審判決以被告沈宗俊犯刑
    法第277條第1項之傷害罪，判處拘役35日，如易科罰金，以
    新臺幣（下同）1,000元折算1日，核其認事用法均無違誤，
    量刑亦屬妥適，應予維持；除證據部分另應補充增列「被告
    沈宗俊於本院準備程序中及審理時之自白（見本院審簡上字
    卷第43頁、第65至66頁）」外，其餘事實、證據及理由均引
    用第一審簡易判決書之記載（如附件）。
二、被告上訴意旨略以：希望與告訴人陳信誌和解，請求從輕量
    刑，並給予緩刑之宣告等語。
三、按量刑之輕重，係事實審法院得依職權自由裁量之事項，茍
    已斟酌刑法第57條各款所列情狀而未逾越法定刑度，不得遽
    指為違法（最高法院72年台上字第6696號判決意旨可資參照
    ）；且同一犯罪事實與情節，如別無其他加重或減輕之原因
    ，下級審法院量定之刑，亦無過重或失輕之不當情形，則上
    級審法院對下級審法院之職權行使，原則上應予尊重（最高
    法院85年度台上字第2446號判決意旨可供參照）。 
四、經查，原審認被告係犯刑法第277條第1項之傷害罪，罪證明確，並審酌被告遇事不思理性解決，率爾以撲倒、壓制等手段致告訴人成傷，所為實屬不該，兼衡其犯後坦承犯行但迄未彌補告訴人所受損害與其達成和解之態度（告訴人於準備程序時陳稱不願意和解等情）、被告準備程序時自陳大學畢業之智識程度、現擔任業務、未婚、須扶養父母親等生活狀況，暨告訴人傷勢輕重程度、被告犯罪動機、目的、手段及素行等一切情狀，量處拘役35日，並諭知易科罰金之折算標準，經核其認事用法均無違誤，量刑亦未逾越法定刑之範圍，且屬允妥，尚無裁量逾越或濫用之違法情事，本院自當予以尊重。上訴意旨指摘原判決不當，為無理由，應予駁回。
五、緩刑附條件：
　㈠被告未曾因故意犯罪受有期徒刑以上刑之宣告，此有臺灣高
    等法院被告前案紀錄表在卷可考。其於本院準備程序中及審
    理時均坦承犯行，知所悔悟，並與告訴人以3萬5,000元成立
    調解，並已當庭支付2萬元予告訴人，此有本院調解筆錄及
    本院民國111年7月12日審判筆錄、被告行動電話轉帳畫面翻
    拍照片附卷可按（見本院審簡上字卷第47至49頁、第68頁、
    第69頁）；告訴人亦同意以調解筆錄所載內容作為被告緩刑
    之附條件，並同意就被告尚未履行之餘款1萬5,000元延緩清
    償期限至111年8月31日等節，有本院調解筆錄、111年7月12
    日審判筆錄在卷可查（見本院審簡上字卷第68頁），堪認被
    告經此偵、審程序及刑之宣告教訓，當能知所警惕而無再犯
    之虞。本院綜合上情，因認上開宣告之刑，以暫不執行為適
    當，爰依刑法第74條第1項第1款之規定，併予宣告緩刑2年
    ，以啟自新。　
　㈡另為使被告深切記取教訓，並彌補本案犯罪所生損害，以充
    分保障告訴人之權利，爰參酌被告與告訴人合意就上開調解
    筆錄所載內容之剩餘款項1萬5,000元部分延後付款一節，依
    刑法第74條第2項第3款規定，命被告依附表所示內容賠償告
    訴人。倘被告未遵期履行本判決所諭知之負擔，且情節重大
    者，其緩刑之宣告仍得依法撤銷，併此敘明。
據上論斷，應依刑事訴訟法第455條之1第1項、第3項、第368條
、第373條，刑法第74條第1項第1款、第2項第3款，判決如主文
。
本案經檢察官江貞諭提起公訴，檢察官謝雨青到庭執行職務。
中　　華　　民　　國　　111 　年　　8 　　月　　9 　　日
             刑事第二十二庭審判長法　官  莊書雯
                                 法  官  廖棣儀
                                 法  官  葉詩佳
上正本證明與原本無異。
不得上訴。
                                 書記官  巫佳蒨
中　　華　　民　　國　　111 　年　　8 　　月　　9 　　日
附表：
告訴人 緩刑所附條件 陳信誌 沈宗俊應於民國111年8月31日前支付陳信誌新臺幣壹萬伍仟元（以上款項逕匯入陳信誌指定帳戶）。 
附件：
臺灣臺北地方法院刑事簡易判決
110年度審簡字第2172號
公  訴  人  臺灣臺北地方檢察署檢察官
被      告  沈宗俊  男　（民國00年00月00日生）
　　　　　　　　　　身分證統一編號：Z000000000號
　　　　　　　　　　住高雄市○鎮區○○○路00號3樓
　　　　　　　　　　居臺北市○○區○街000巷00號3樓
上列被告因傷害案件，經檢察官提起公訴（110年度調院偵字第1
20號），被告於本院準備程序中自白犯罪（110年度審訴字第177
4號），經本院認宜以簡易判決處刑，爰不經通常程序，逕以簡
易判決處刑如下：
    主  文
沈宗俊犯傷害罪，處拘役參拾伍日，如易科罰金，以新臺幣壹仟
元折算壹日。
    事實及理由
一、本案事實及證據，除證據部分增列「被告沈宗俊於本院準備
    程序之自白（見審訴字卷第35頁）」之外，餘均引用檢察官
    起訴書之記載（如附件）。 
二、論罪科刑：
  ㈠法律適用：
    核被告所為，係犯刑法第277條第1項之傷害罪。
  ㈡量刑審酌：
　  爰以行為人責任為基礎，審酌被告遇事不思理性解決，率爾以撲倒、壓制等手段致告訴人陳信誌成傷，所為實屬不該，兼衡其犯後坦承犯行但迄未彌補告訴人所受損害與其達成和解之態度（告訴人於準備程序時陳稱不願意和解等情）、被告準備程序時自陳大學畢業之智識程度、現擔任業務、未婚、須扶養父母親等生活狀況，暨告訴人傷勢輕重程度、被告犯罪動機、目的、手段及素行等一切情狀，量處如主文所示之刑，並諭知易科罰金之折算標準，以資儆懲。　
三、依刑事訴訟法第449條第2項、第3項、第454條第2項（依法
    院辦理刑事訴訟案件應行注意事項第159點，判決書據上論
    結部分，得僅引用應適用之程序法條），逕以簡易判決處刑
    如主文。
四 、如不服本判決，得自收受送達之翌日起20日內向本院提出
    上訴狀，上訴於本院第二審合議庭（須附繕本）。
本案經檢察官江貞諭提起公訴，檢察官謝雨青到庭執行職務。
中　　華　　民　　國　　111 　年　　2 　　月　　25　　日
  　　　　　　　　刑事第二十庭  法　官　賴鵬年
以上正本證明與原本無異。 
如不服本判決應於收受送達後20日內向本院提出上訴書狀，並應
敘述具體理由；其未敘述上訴理由者，應於上訴期間屆滿後20日
內向本院補提理由書（均須按他造當事人之人數附繕本）「切勿
逕送上級法院」。告訴人或被害人如對於本判決不服者，應具備
理由請求檢察官上訴，其上訴期間之計算係以檢察官收受判決正
本之日期為準。 因疫情而遲誤不變期間，得向法院聲請回復原
狀。
                                書記官　萬可欣
中　　華　　民　　國　　111 　年　　2 　　月　　25　　日
附錄本案論罪科刑法條全文：
中華民國刑法第277條
傷害人之身體或健康者，處5年以下有期徒刑、拘役或50萬元以
下罰金。
犯前項之罪，因而致人於死者，處無期徒刑或7年以上有期徒刑
；致重傷者，處3年以上10年以下有期徒刑。
附件：
臺灣臺北地方檢察署檢官起訴書
                                  110年度調院偵字第120號
　　被　　　告　沈宗俊　男　25歲（民國00年00月00日生）
　　　　　　　　　　　　住高雄市○鎮區○○○路00號3樓
　　　　　　　　　　　　居臺北市○○區○○路000巷0號2樓
　　　　　　　　　　　　國民身分證統一編號：Z000000000號
上列被告因傷害案件，已經偵查終結，認應該提起公訴，茲將犯
罪事實及證據並所犯法條分敘如下：
　　　　犯罪事實
一、沈宗俊於民國110年6月10日上午9時49分許，騎乘機車在臺
    北市○○區○○路0段000號前，與陳信誌發生行車糾紛，沈宗俊
    竟基於傷害他人身體之犯意，以徒手撲倒陳信誌，將陳信誌
    壓倒在其機車上，再以手肘勒住陳信誌頸部，致使陳信誌左
    手掌觸碰到其機車排氣管，並受有前頸部瘀青（3*1公分）
    、左頸部瘀青（1*1公分）、左側手掌2度燙傷（1*1公分）
    及左肘2處擦裂傷（3*0.5公分及2*0.5公分）等傷害。
二、案經陳信誌訴由臺北市政府警察局大安分局報告偵辦。
　　　　證據並所犯法條
一、證據名稱及待證事實：
編號 證據名稱 待證事實 1 被告沈宗俊之供述 坦承於上開時、地與告訴人陳信誌因行車糾紛而發生肢體衝突，並曾將告訴人壓制在其機車上之事實。 2 告訴人陳信誌之指訴 全部犯罪事實。 3 臺北市政府警察局大安分局安和路派出所警員許哲緯之職務報告 佐證被告及告訴人於上開時、地因行車糾紛進而有肢體衝突，且當時告訴人手部有傷之事實。 4 臺北醫學大學附設醫院診斷證明書 佐證告訴人受有如犯罪事實欄所載傷害之事實。 
二、核被告沈宗俊所為，係犯刑法第277條第1項傷害罪嫌。
三、依刑事訴訟法第251條第1項提起公訴。
  　此　致
臺灣臺北地方法院
中　　華　　民　　國　 110　　年　　10　　月　　19　　日
　　　　　　　　　　　　　　　檢  察  官　江貞諭
本件正本證明與原本無異
中　　華　　民　　國　 110　　年　　11　　月　　4 　　日
　　　　　　　　　　　        書　記　官  郭昭宜